臺灣臺北地方法院刑事判決　　　　　　　 99年度訴字第262號
公　訴　人　臺灣臺北地方法院檢察署檢察官
被　　　告　黃俊為
選任辯護人　黃重鋼律師
　　　　　　林詠嵐律師
上列被告因違反毒品危害防制條例案件，經檢察官提起公訴（98
年度偵字第12297號），本院判決如下：
    主  文
黃俊為無罪。
    理  由
一、本件公訴意旨略以：被告黃俊為明知愷他命係毒品危害防制
    條例第二條第二項第三款所稱之第三級毒品，依法不得販賣
    ，竟基於販賣第三級毒品之犯意，在如附表所示時間，在臺
    北市中山區等處，販賣愷他命予如附表所示之人。嗣於民國
    九十八年五月十四日為警持搜索票及拘票，在臺北市中山區
    ○○○路四一０號五樓查獲。案經臺北市政府警察局中山分
    局報請偵辦。因認被告涉有違反毒品危害防制條例第四條第
    三項之販賣第三級毒品罪嫌。
二、按犯罪事實應依證據認定之，無證據不得認定其犯罪事實；
    不能證明被告犯罪者，應諭知無罪之判決，刑事訴訟法第一
    百五十四條第二項、第三百零一條第一項分別定有明文。又
    事實之認定應憑證據，如不能發現相當證據或證據不足以證
    明者，自不能以推測或擬制之方法，以為裁判之基礎；而認
    定犯罪事實所憑之證據，雖不以直接證據為限，間接證據亦
    包括在內，然無論直接或間接證據，其為訴訟上之證明，須
    於通常一般之人均不致於有所懷疑，而得確信其為真實之程
    度者，始得據之為有罪之認定，倘其證明尚未達到此一程度
    ，而有合理性懷疑之存在時，即無從為有罪之認定，此有最
    高法院四十年台上字第八六號判例、七十六年台上字第四九
    八六號判例意旨可資參照。是被告於經判決有罪確定前，應
    被認定為無罪，被告並無自證無罪之義務，均為刑事訴訟之
    基本原則，被告否認犯罪所持之辯解，縱無可取，仍不得因
    此資以為反證其犯罪之論據。
三、程序方面：茲就被告之選任辯護人爭執證人林鈺融、何景沛
    、高雅純警詢筆錄之證據能力敘述如下：
  (一)按被告以外之人於審判外之言詞或書面陳述，除法律有規定
    者外，不得作為證據；又被告以外之人於檢察事務官、司法
    警察官或司法警察調查中所為之陳述，與審判中不符時，其
    先前之陳述具有較可信之特別情況，且為證明犯罪事實存否
    所必要者，得為證據，刑事訴訟法第一百五十九條第一項、
    第一百五十九條之二分別定有明文。是被告以外之人於檢察
    事務官、司法警察官或司法警察調查中所為之陳述，基於實
    體發現真實之訴訟目的，依前揭刑事訴訟法第一百五十九條
    之二規定，如與審判中之陳述不符時，經比較結果，其先前
    之陳述，相對具有較可信之特別情況，且為證明犯罪事實存
    否所必要者，亦例外地賦與證據能力。而所謂特別可信性，
    係指陳述是否出於供述者之真意、有無違法取供情事之信用
    性而言。故應就調查筆錄之製作原因、過程及其功能等加以
    觀察其信用性，據以判斷該傳聞證據是否有特別可信之情況
    而例外具有證據能力，並非對其陳述內容之證明力如何加以
    論斷（此亦有最高法院九十四年度台上字第六二九號判決意
    旨可資參照）。
  (二)證人林鈺融、何景沛、高雅純於警詢中所為之陳述（偵查卷
    (四)第五二頁至第五六頁；偵查卷(四)第一四五頁至第一四八頁
    ；偵查卷(六)第一三六頁至第一四二頁），係被告以外之人於
    審判外之言詞陳述，依刑事訴訟法第一百五十九條第一項之
    規定，原則上本不具證據能力。然核證人林鈺融、何景沛、
    高雅純經本院以證人身份傳訊到庭進行交互詰問時，經提示
    渠等之警詢筆錄後，均未證稱渠等警詢筆錄製作過程中，有
    違法取供或證明力明顯過低瑕疵之情形，是渠等於警詢中所
    為陳述與審判中之陳述不符者，其先前之陳述相對具有較可
    信之特別情況，且為證明犯罪事實存否所必要，自均例外具
    有證據能力。
四、本件公訴人認被告黃俊為涉有販賣第三級毒品愷他命罪嫌，
    無非係以被告供述，證人林鈺融、何景沛、高雅純於警詢之
    證述，並有被告所持用0000000000號行動電話監
    聽譯文附卷可稽，為其主要論罪依據。然訊據被告堅決否認
    涉有上開販賣第三級毒品愷他命犯行，辯稱：000000
    0000號行動電話雖係其所持用之行動電話號碼，然並無
    在如附表所示時間販賣第三級毒品愷他命之情事等語。經查
    ：
  (一)如附表編號一、編號三部分：證人林鈺融確有於如附表編號
    一、三所示通話時間以所持用之0000000000號行
    動電話與被告所持用之0000000000號行動電話為
    如附表編號一、三通聯譯文內容所示對話之事實，業據證人
    林鈺融於本院審理時證述在卷（本院卷(一)第一一０頁反面、
    第一一一頁反面、第一一三頁），並有如附表編號一、三所
    示之通聯譯文在卷可稽，此部分之事實固堪認定。然：
    1.證人林鈺融在如附表編號一所示通聯譯文中與被告通話談
      及之「衣服」係指搖頭丸即第二級毒品MDMA，「糖果」則
      係指第二級毒品安非他命，如附表編號一所示通聯譯文係
      證人林鈺融與被告聯絡購買第二級毒品安非他命事宜之通
      話，證人林鈺融未曾向被告購買過第三級毒品愷他命等情
      ，業經證人林鈺融於本院審理時證述在卷（本院卷(一)第一
      一一頁），此核諸被告與證人林鈺融在如附表編號一所示
      之通聯譯文中，除提及意指第二級毒品MDMA之「衣服」及
      第二級毒品安非他命之「糖果」外，自始至終既均無關於
      意指第三級毒品愷他命之「褲子」或其他暗語之對話內容
      即明（偵查卷(五)第五四頁、第五五頁）。
    2.證人林鈺融在如附表編號三所示通聯譯文中與被告通話談
      及之「褲子」係指第三級毒品愷他命，渠該時與被告通話
      之目的，雖係為代友人向被告購買第三級毒品愷他命，且
      被告亦有告知第三級毒品愷他命價格為「三支一千」。然
      在雙方結束通話後，證人林鈺融並未依被告在電話中所告
      知「三支一千」之價格，詢問友人有無意願購買，且實際
      上亦未與被告交易購買第三級毒品愷他命一節，亦經證人
      林鈺融於本院審理時證述在卷（本院卷(一)第一一三頁），
      此核與證人林鈺融在與被告於如附表編號三所示通聯譯文
      中，經被告詢問：「褲子有了你不是要拿？」後，證人林
      鈺融隨即答稱：「我昨天拿了」之對話內容相符（偵查卷
      (五)第五七頁）。
    3.據此，足徵證人林鈺融上開證述內容屬實可採。自不得僅
      以證人林鈺融在警詢中，對於渠究與係在何時、何地向被
      告購買何數量第三級毒品愷他命及交易次數等細節，隻字
      未提，僅泛指證稱：曾陸續向被告以第三級毒品愷他命每
      次新臺幣（下同）五百元之價格、第二級毒品搖頭丸每次
      二千元之價格購買毒品十次云云（偵查卷(四)第五四頁）之
      證述內容，作為不利於被告之認定基礎，遽認被告有如起
      訴書所指如附表編號一、三所示之販賣第三級毒品愷他命
      犯行。
  (二)如附表編號二部分：證人何景沛確有於如附表編號二所示時
    間以所持用0000000000號行動電話與被告所持用
    之0000000000號行動電話為如附表編號二通聯譯
    文內容所示對話之事實，固據證人何景沛於警詢及本院審理
    時證述無訛（偵查卷(六)第一三九頁；本院卷(一)第一０五頁）
    ，並有如附表編號二所示之通聯譯文在卷可稽。惟證人何景
    沛在如附表編號二所示通聯譯文中，係在向被告詢問購買搖
    頭丸即第二級毒品MDMA，而非第三級毒品愷他命，且嗣後亦
    係以每顆三百元至四百元之價格購得四顆第二級毒品MDMA，
    至證人何景沛所施用之第三級毒品愷他命來源，係在酒店內
    向酒店幹部購得，未曾向被告購買過第三級毒品愷他命等情
    ，亦經證人何景沛於警詢及本院審理時證述在卷（偵查卷(六)
    第一三九頁；本院卷第一０五頁至第一０七頁），此復核與
    被告與證人何景沛在如附表編號二所示之通聯譯文中，僅有
    以意指第二級毒品MDMA之「衣服」為暗語，詢問被告「你那
    裡有零售的衣服嗎？」之對話內容相合（偵查卷(五)第五五頁
    、第五六頁），證人何景沛上開證述內容，自堪採信。是無
    證據證明被告有起訴書所指如附表編號二所示之販賣第三級
    毒品愷他命之犯行。
  (三)如附表編號四、五、八部分：此部分不僅均無起訴書所指向
    被告購買第三級毒品愷他命之「購毒女友人」或「購毒男友
    人」之證述，且如附表編號四部分，遍查全卷，並無如起訴
    書所指，在如附表編號四所示日期以所持用0000000
    000號行動電話之「購毒女友人」與被告所持用之000
    0000000號行動電話通話之通聯記錄可資比對；如附
    表編號五部分，被告亦無如起訴書所指在如附表編號五所示
    日期，身兼「販毒者」及「購毒者」之角色，以其所持用0
    000000000號行動電話與自己通話聯絡販賣毒品之
    可能。至如附表編號八部分，固有0000000000號
    行動電話持用人與被告所持用之0000000000號行
    動電話為如附表編號八所示通話內容之通聯譯文一份在卷可
    徵（偵查卷(五)第六二頁）。然揆諸如附表編號八所示通聯譯
    文，僅足以證明被告有與0000000000號行動電話
    持用人為如附表編號八通聯譯文所示通話內容之事實，不足
    以證明被告有販賣第三級毒品愷他命一千四百元予0000
    000000號行動電話持用人之犯行。準此，公訴人認被
    告涉有起訴書所指如附表編號四、五、八所示之販賣第三級
    毒品愷他命犯行，要屬無據。
  (四)如附表編號六、七、九部分：證人高雅純確有於如附表編號
    六、九所示通話時間以所持用之0000000000號行
    動電話與被告所持用之0000000000號行動電話為
    如附表編號六、九通聯譯文所示對話，證人高雅純並有在與
    被告如附表編號六、九所示通話中，詢問被告關於購買第三
    級毒品愷他命之事宜，固據證人高雅純於本院審理時證述在
    卷（本院卷(一)第一一五頁反面、第一一七頁）。惟被告係如
    附表編號六、七、九所示時間接獲證人高雅純詢問有無第三
    級毒品愷他命之電話後，始代證人高雅純對外向友人詢問購
    買第三級毒品愷他命，再由被告友人即真實姓名、年籍均不
    詳之人及真實姓名、年籍均不詳綽號「阿傑」之成年男子直
    接將第三級毒品持交證人高雅純，向證人高雅純收取現款進
    行交易等情，亦經證人高雅純於本院審理時，分別對於如附
    表編號六、七、九證稱：
    1.就如附表編號六部分證稱：「我只有問黃俊為有沒有，黃
      俊為應該是跟別人拿。」、「我是問黃俊為他那邊有沒有
      。」、「那時候他叫我等他去找他朋友‧‧‧」、「（九
      十八年四月二十三日這一次，剛才辯護人問你時，你說那
      次是黃俊為跟他朋友一起過來，請問到底是黃俊為把毒品
      交給你，還是他朋友把毒品交給你？）那次是他朋友自己
      一個人過來，我剛開始講的可能是記錯了。因為有很多次
      是黃俊為跟朋友一起過來，所以我記錯了，這次應該是他
      朋友自己過來‧‧‧」（本院卷(一)第一一七正反面、第一
      一八頁）等語在卷。且觀諸自被告與證人高雅純在如附表
      編號六所示時間通話中，被告對證人高雅純稱：「沒有，
      他叫我先去找他，找他拿完再過去找你啊，啊我就叫他直
      接過去他不要啊」、「可是我不知道這樣子好不好喔！因
      為這不是我的，我先幫你試一下，你覺得怎麼樣？」之對
      話內容，益徵被告係因受證人高雅純委託而代為向其友人
      購買毒品無誤。
    2.就如附表編號七部分證稱：「你有無印象九十八年四月二
      十五日當天有無人應你的要求送三支K他命到你家來？）
      有，我想到那天是只有那個男的，那個男的就是阿傑。其
      實就只有那個男的來而已。」、「（一千元是交給這個男
      的？）是。」、「（到底你那天拿到K他命是不是黃俊為
      的？）我不知道。」、「（那個男的收了你的一千元有無
      拿給黃俊為？）我不知道。」、「（九十八年四月二十五
      日這一次你錢是如何交付的？交給誰？）我是當場付錢給
      阿傑。」、（九十八年四月二十五日這一次你們在哪裡交
      易毒品？）我住的地方，就是台北市中山區○○○路○段
      二五號八樓之十二。」等語在卷（本院卷(一)第一一七頁、
      第一一八頁反面）。且核諸如附表編號七所示之通聯譯文
      ，即明被告確係因受證人高雅純委託而代證人高雅純向真
      實姓名年籍均不詳，綽號「阿傑」之成年男子購買毒品，
      並請該綽號「阿傑」之成年男子直接將毒品送交證人高雅
      純進行交易無訛。
    3.就如附表編號九部分證稱：「（提示九八偵查卷第一二二
      九七號卷(四)第一七二頁九十八年五月一日八時四十六分五
      十七秒的監聽譯文）你電話裡面提到的他是指誰？）是黃
      俊為的朋友。」、「是黃俊為叫他朋友送K他命到錦州街
      那邊的7-11，因為我跟他朋友不認識，是我跟黃俊為通電
      話，但是交易毒品的對象不是黃俊為。」、「（你的意思
      是說當天跟你交易毒品的人只是黃俊為介紹來的？）是。
      」、「（是你去問黃俊為，請黃俊為幫你介紹的嗎？）對
      。」、「（當天那個人給你多少毒品？）應該不會超過一
      千元吧。」、「（你也當場交付一千元給這個人？）對。
      」、「（該次送過來的朋友你認識嗎？）不認識，所以才
      會藉由黃俊為電話聯絡。」、「（你知不知道九十八年五
      月一日這次你購買K他命到底是跟黃俊為還是跟他的朋友
      買？）他的朋友，應該說交給我的人不是黃俊為，我也不
      知道是誰在賣。」等語在卷（本院卷(一)第一一七頁正反面
      、第一一八頁反面、第一一九頁）。且自被告與證人高雅
      純在如附表編號九所示時間通聯譯文中，證人高雅純對被
      告稱：「你有下嗎？」，詢問被告有無毒品時，被告對證
      人高雅純稱：「喔！我問一下，等下打給你？」之對話內
      容，以及證人高雅純嗣後在等待送交毒品至其住處時，與
      被告通話時詢問被告：「啊他有電話嗎？你知道他一個收
      多少嗎？」之度化內容，堪認被告係受證人高雅純委託而
      代為購買毒品，並由該販賣毒品之人與證人高雅純進行交
      易。
    4.總此，被告如附表編號六、七、九之行為，顯係因受證人
      高雅純之託，代證人高雅純聯絡購買毒品，由各該藥頭直
      接與證人高雅純進行交易，至為灼然，亦不得僅以被告有
      與證人高雅純於如附表編號六、九所示時間為如附表編號
      六、九所示通話內容，以及被告有於如附表編號七所示時
      間與該綽號「阿傑」之成年男子為如附表編號七所示通話
      內容，逕認被告有起訴書所指如附表編號六、七、九所示
      之販賣第三級毒品愷他命之犯行。被告受證人高雅純委託
      ，始被動代證人高雅純聯絡購買第三級毒品愷他命之犯行
      ，顯係出於幫助證人高雅純施用之犯意而為，要難認被告
      有出於營利之意圖，於如附表編號六、七、九所示時間，
      與販賣第三級毒品愷他命予證人高雅純之藥頭間，有犯意
      聯絡及行為分擔，抑或係出於幫助販賣之犯意而為。
五、綜上所述，足認被告上開所辯非虛可採。不得僅以如附表所
    示通聯譯文，即以推測或擬制之方法，逕認被告有如起訴書
    所指如附表所示之販賣第三級毒品犯行。本案證據在訴訟上
    之證明，尚未達使通常一般之人均不致於有所懷疑，而得確
    信其為真實之程度者，仍有合理性懷疑之存在。此外，復查
    無其他積極證據足證被告涉有公訴人所指之販賣第三級毒品
    犯行，自屬不能證明被告犯罪，揆諸前揭規定與判例意旨，
    依法自應為無罪判決之諭知。至公訴檢察官對於起訴書所指
    如附表編號一、二所示之販賣第三級毒品犯行，雖以九十九
    年度蒞字第四八四二號、九十九年度訴字第二六二號補充理
    由書，將起訴書所指如附表編號一所示之販賣第三級毒品犯
    行，更正為被告於九十八年四月十一日，以一千元之價格販
    賣第二級毒品安非他命零點多公克予證人林鈺融；以及將起
    訴書所指如附表編號二所示之販賣第三級毒品犯行，更正為
    被告於九十八年四月十三日，以一千二百元至一千六百元之
    價格販賣第二級毒品MDMA四顆予證人何景沛，並更正所犯法
    條為毒品危害防制條例第四條第二項之販賣第二級毒品罪，
    此有上開補充理由書一份在卷可稽（本院卷(一)第一二九頁、
    第一三０頁）。然酌諸起訴書所指如附表編號一、二所示犯
    行，係販賣第三級毒品愷他命及所犯法條係違反毒品危害防
    制條例第四條第三項之販賣第三級毒品罪，與公訴檢察官以
    補充理由書所更正被告係販賣第二級毒品安非他命及MDMA之
    販賣毒品種類、單位、計價方式均相去甚遠，所犯法條罪刑
    亦不相同，自難認係二者起訴犯罪事實同一，而屬得以更正
    之範疇。若公訴人認依據證人林鈺融、何景沛於本院審理時
    之證述內容，堪認被告涉有此部分販賣第二級毒品之罪嫌，
    亦應在本院審理程序中，以追加起訴之方式追訴被告此部分
    販賣第二級毒品之犯行，抑或另行起訴，附此敘明。
六、同案被告王晨翰、陳士傑、黃守平（原名黃奕棋）均另行審
    結，併此敘明。
據上論斷，應依刑事訴訟法第三百零一條第一項，判決如主文。
本案經檢察官郭力菁到庭執行職務。
中    華    民    國   100    年    3     月    24    日
                        臺灣臺北方法院刑事第十五庭
                            審判長法  官  廖紋妤
                                  法  官  李小芬
                                  法  官  吳麗英
上正本證明與原本無異。
如不服本判決應於收受送達後10日內向本院提出上訴書狀，並應
敘述具體理由；其未敘述上訴理由者，應於上訴期間屆滿後20日
內向本院補提理由書（均須按他造當事人之人數附繕本）「切勿
逕送上級法院」。告訴人或被害人如對於本判決不服者，應具備
理由請求檢察官上訴，其上訴期間之計算係以檢察官收受判決正
本之日期為準。
                                  書記官  藍儒鈞
中    華    民    國   100    年    3     月    24    日
【附表】
┌──┬────┬─────┬─────┬──────┬───┬───────────────┐
│編號│犯罪時間│販  毒  者│購  毒  者│販賣毒品種類│有無何│卷附相關之通話雙方、時間及通聯│
│    │        │          │          │及價錢      │人送貨│譯文內容                      │
├──┼────┼─────┼─────┼──────┼───┼───────────────┤
│ 一 │98/4/11 │0000000000│0000000000│愷他命      │黃俊為│通聯譯文出處：                │
│    │        │黃俊為    │林鈺融    │            │      │偵卷(五)第54頁、第55頁          │
│    │        │          │          │            │      │一通話雙方：                  │
│    │        │          │          │            │      │  A：0000000000（黃俊為）     │
│    │        │          │          │            │      │  B：0000000000（林鈺融）     │
│    │        │          │          │            │      │二通話時間：                  │
│    │        │          │          │            │      │  98/4/11 09：12：32          │
│    │        │          │          │            │      │三譯文內容：                  │
│    │        │          │          │            │      │（A）怎麼說                   │
│    │        │          │          │            │      │（B）靠悲啦！我昨天本來要跟你 │
│    │        │          │          │            │      │     拿那個的                 │
│    │        │          │          │            │      │（A）拿什麼?                  │
│    │        │          │          │            │      │（B）拿上次那個               │
│    │        │          │          │            │      │（A）上次哪個?                │
│    │        │          │          │            │      │（B）衣服啦！                 │
│    │        │          │          │            │      │（A）現在好像沒了             │
│    │        │          │          │            │      │（B）沒差啦我已經拿到了，啊你 │
│    │        │          │          │            │      │     那邊還有沒有糖果         │
│    │        │          │          │            │      │（A）有啊要晚上怎麼了         │
│    │        │          │          │            │      │（B）晚上喔                   │
│    │        │          │          │            │      │（A）你現在很急需就對了，現在 │
│    │        │          │          │            │      │     超多人要跟我拿的         │
│    │        │          │          │            │      │（B）拿別人的結果別人有加東西 │
│    │        │          │          │            │      │     ，幹！                   │
│    │        │          │          │            │      │（A）我就跟你講說跟我拿就好了 │
│    │        │          │          │            │      │（B）你電話打不通啊           │
│    │        │          │          │            │      │（A）你昨天拿多少?            │
│    │        │          │          │            │      │（B）沒有多少東西算我五百塊， │
│    │        │          │          │            │      │     有夠爛                   │
│    │        │          │          │            │      │（A）我的從來沒有爛過喔       │
│    │        │          │          │            │      │（B）還有怪味道               │
│    │        │          │          │            │      │（A）今天還有要拿嗎?          │
│    │        │          │          │            │      │（B）有                       │
│    │        │          │          │            │      │（A）那我今天就進市區親自幫你 │
│    │        │          │          │            │      │     服務，就比較多一點       │
│    │        │          │          │            │      │（B）好掰掰                   │
│    │        │          │          │            │      ├───────────────┤
│    │        │          │          │            │      │通聯譯文出處：                │
│    │        │          │          │            │      │偵卷(五)第55頁                  │
│    │        │          │          │            │      │一通話雙方：                  │
│    │        │          │          │            │      │  A：0000000000（黃俊為）     │
│    │        │          │          │            │      │  B：0000000000（林鈺融）     │
│    │        │          │          │            │      │二通話時間：                  │
│    │        │          │          │            │      │  98/4/11 23：10：40          │
│    │        │          │          │            │      │三譯文內容：                  │
│    │        │          │          │            │      │（B）啊！是到了沒，你爸我，等 │
│    │        │          │          │            │      │     很久了                   │
│    │        │          │          │            │      │（A）快到了我在民權東路了     │
│    │        │          │          │            │      │（B）那我先回去了             │
│    │        │          │          │            │      │（A）哭悲喔！我在全家那邊有沒 │
│    │        │          │          │            │      │     有看到                   │
│    │        │          │          │            │      │（B）好                       │
│    │        │          │          │            │      │（A）拜拜                     │
├──┼────┼─────┼─────┼──────┼───┼───────────────┤
│ 二 │98/4/13 │0000000000│0000000000│愷他命4個   │黃俊為│通聯譯文出處：                │
│    │        │黃俊為    │何景沛    │1200元      │      │偵卷(五)第55頁、第56頁          │
│    │        │          │          │            │      │一通話雙方：                  │
│    │        │          │          │            │      │  A：0000000000（黃俊為）     │
│    │        │          │          │            │      │  B：0000000000（何景沛）     │
│    │        │          │          │            │      │二通話時間：98/4/13 18：20：28│
│    │        │          │          │            │      │三譯文內容：                  │
│    │        │          │          │            │      │（B）你那裡有零售的衣服嗎?    │
│    │        │          │          │            │      │（A）零售喔?他媽！ONE SIZE喔！│
│    │        │          │          │            │      │（B）沒有！我說散的！         │
│    │        │          │          │            │      │（A）我知道啊！幾個?          │
│    │        │          │          │            │      │（B）四個！                   │
│    │        │          │          │            │      │（A）可是我現在在開車啊！     │
│    │        │          │          │            │      │（B）那不用了！是我朋友要的！ │
│    │        │          │          │            │      │（A）晚一點可以嗎?            │
│    │        │          │          │            │      │（B）晚一點差不多什麼時候?    │
│    │        │          │          │            │      │（A）我這邊忙完再打給你，看他 │
│    │        │          │          │            │      │     要不要！                 │
│    │        │          │          │            │      │（B）好！                     │
│    │        │          │          │            │      │                              │
├──┼────┼─────┼─────┼──────┼───┼───────────────┤
│ 三 │98/4/16 │0000000000│0000000000│愷他命1000元│黃俊為│通聯譯文出處：                │
│    │        │黃俊為    │林鈺融    │            │      │偵卷(五)第57頁                  │
│    │        │          │          │            │      │一通話雙方：                  │
│    │        │          │          │            │      │  A：0000000000（黃俊為）     │
│    │        │          │          │            │      │  B：0000000000（林鈺融）     │
│    │        │          │          │            │      │二通話時間：                  │
│    │        │          │          │            │      │  98/4/16 11：08：35          │
│    │        │          │          │            │      │三譯文內容：                  │
│    │        │          │          │            │      │（A）你在哪?褲子有了你不是要拿│
│    │        │          │          │            │      │     ?                        │
│    │        │          │          │            │      │（B）哭悲！我昨天拿了         │
│    │        │          │          │            │      │（A）誰?                      │
│    │        │          │          │            │      │（B）他們啊！                 │
│    │        │          │          │            │      │（A）那你把他們買斷           │
│    │        │          │          │            │      │（B）要啊                     │
│    │        │          │          │            │      │（A）三支一千                 │
│    │        │          │          │            │      │（B）好那我問一下             │
│    │        │          │          │            │      │（A）掰掰                     │
│    │        │          │          │            │      │（B）好                       │
├──┼────┼─────┼─────┼──────┼───┼───────────────┤
│ 四 │98/4/16 │0000000000│0000000000│愷他命2000元│黃俊為│卷內核無如起訴書附表所載在此一│
│    │        │黃俊為    │購毒女友人│            │      │通話時間，被告以0000000000號行│
│    │        │          │          │            │      │動電話與持用0000 000000號行動 │
│    │        │          │          │            │      │電話購毒女友人通話之通聯譯文  │
├──┼────┼─────┼─────┼──────┼───┼───────────────┤
│ 五 │98/4/17 │0000000000│0000000000│愷他命      │小鬼  │起訴書附表販毒者所載被告所持用│
│    │        │黃俊為    │黃俊為轉介│            │      │0000000000行動電話號碼與購毒者│
│    │        │          │          │            │      │所持用之行動電話號碼相同，卷內│
│    │        │          │          │            │      │核無此一通聯譯文。            │
├──┼────┼─────┼─────┼──────┼───┼───────────────┤
│ 六 │98/4/23 │0000000000│0000000000│愷他命      │黃俊為│通聯譯文出處：                │
│    │        │黃俊為    │高雅純    │            │      │偵卷(五)第60頁                  │
│    │        │          │          │            │      │一通話雙方：                  │
│    │        │          │          │            │      │  A：0000000000（高雅純）     │
│    │        │          │          │            │      │  B：0000000000（黃俊為）     │
│    │        │          │          │            │      │二通話時間：98/4/23 00：15：41│
│    │        │          │          │            │      │三譯文內容：                  │
│    │        │          │          │            │      │（A）是你要送過來還是?        │
│    │        │          │          │            │      │（B）我不知道他一直叫我送，可 │
│    │        │          │          │            │      │     是我這邊還沒忙完，我等一 │
│    │        │          │          │            │      │     下打給你，你先打電話問他 │
│    │        │          │          │            │      │     我應該等一下會過去吧！   │
│    │        │          │          │            │      │（A）沒關係如果你忙就不用了   │
│    │        │          │          │            │      │（B）沒有他叫我先去找他，找他 │
│    │        │          │          │            │      │     拿完再過去找你啊，啊我就 │
│    │        │          │          │            │      │     叫他直接過去他不要啊     │
│    │        │          │          │            │      │（A）大概要多久啊             │
│    │        │          │          │            │      │（B）等一下啊你另外一個有要嗎?│
│    │        │          │          │            │      │     有要我才要過去           │
│    │        │          │          │            │      │（A）你說樓下嗎?              │
│    │        │          │          │            │      │（B）是啊                     │
│    │        │          │          │            │      │（A）好啊                     │
│    │        │          │          │            │      │（B）可是我不知道這樣子好不好 │
│    │        │          │          │            │      │     喔！因為這不是我的，我先 │
│    │        │          │          │            │      │     幫你試一下你覺得怎麼樣?  │
│    │        │          │          │            │      │（A）大概要多久?              │
│    │        │          │          │            │      │（B）半個小時以內             │
│    │        │          │          │            │      │（A）半小時以內到嘛！好掰     │
│    │        │          │          │            │      │（B）掰                       │
├──┼────┼─────┼─────┼──────┼───┼───────────────┤
│ 七 │98/4/25 │0000000000│0000000000│愷他命      │小傑  │卷內核無如起訴書附表所載在此一│
│    │        │黃俊為    │高雅純    │            │      │通話時間，被告以0000000000號行│
│    │        │          │          │            │      │動電話與持用0000000000行動電話│
│    │        │          │          │            │      │之高雅純通話之通聯譯文。僅有被│
│    │        │          │          │            │      │告以0000000000號行動電話與持用│
│    │        │          │          │            │      │0000000000號行動電話之綽號阿傑│
│    │        │          │          │            │      │通話之通聯譯文。              │
│    │        │          │          │            │      │通聯譯文出處：                │
│    │        │          │          │            │      │偵卷(五)第61頁                  │
│    │        │          │          │            │      │一通話雙方：                  │
│    │        │          │          │            │      │  A：0000000000（黃俊為）     │
│    │        │          │          │            │      │  B：0000000000（綽號阿傑）   │
│    │        │          │          │            │      │二通話時間：98/4/23 00：31：32│
│    │        │          │          │            │      │三譯文內容：                  │
│    │        │          │          │            │      │（A）喂！你在哪?              │
│    │        │          │          │            │      │（B）外面啊！                 │
│    │        │          │          │            │      │（A）我說靠近哪裡?            │
│    │        │          │          │            │      │（B）林森北啊！               │
│    │        │          │          │            │      │（A）我說靠近林森北哪?        │
│    │        │          │          │            │      │（B）君悅啊！                 │
│    │        │          │          │            │      │（A）喔！那你有空嗎?幫我跑一下│
│    │        │          │          │            │      │     好不好?歡歡家他要三支！  │
│    │        │          │          │            │      │（B）是喔！                   │
│    │        │          │          │            │      │（A）對喔！你就直接幫我跑一下 │
│    │        │          │          │            │      │     ，旁邊而已               │
│    │        │          │          │            │      │（B）要給哥賺就對了！         │
│    │        │          │          │            │      │（A）給你賺啊！我是因為身上沒 │
│    │        │          │          │            │      │     錢，我也沒計程車坐過去， │
│    │        │          │          │            │      │     而且又要等你回來！他會再 │
│    │        │          │          │            │      │     那邊哭爸！阿要現在過去喔 │
│    │        │          │          │            │      │     ！                       │
│    │        │          │          │            │      │（B）好！                     │
├──┼────┼─────┼─────┼──────┼───┼───────────────┤
│ 八 │98/4/25 │0000000000│0000000000│愷他命1400元│黃俊為│通聯譯文出處：                │
│    │        │黃俊為    │購毒男友人│            │      │偵卷(五)第62頁                  │
│    │        │          │          │            │      │一通話雙方：                  │
│    │        │          │          │            │      │  A：0000000000（購毒男友人） │
│    │        │          │          │            │      │  B：0000000000（黃俊為）     │
│    │        │          │          │            │      │二通話時間：98/4/25 21：52：48│
│    │        │          │          │            │      │三譯文內容：                  │
│    │        │          │          │            │      │（A）兄弟！你在哪裡?          │
│    │        │          │          │            │      │（B）中山區啊！               │
│    │        │          │          │            │      │（A）喔！那我要那個..         │
│    │        │          │          │            │      │（B）小的！是不是?            │
│    │        │          │          │            │      │（A）不是！不是！另外一個照片 │
│    │        │          │          │            │      │     跟我講的！               │
│    │        │          │          │            │      │（B）喔！                     │
│    │        │          │          │            │      │（A）五個！                   │
│    │        │          │          │            │      │（B）你要等我一下喔！因我等下 │
│    │        │          │          │            │      │     才會過去！               │
│    │        │          │          │            │      │（A）沒關係啊！我先跟你講     │
│    │        │          │          │            │      │（B）好！我等下拿給你！       │
│    │        │          │          │            │      │（A）一四嘛！                 │
│    │        │          │          │            │      │（B）對！對！                 │
├──┼────┼─────┼─────┼──────┼───┼───────────────┤
│ 九 │98/5/1  │0000000000│0000000000│愷他命1000元│黃俊為│通聯譯文出處：                │
│    │        │黃俊為    │高雅純    │            │      │偵卷(五)第63頁                  │
│    │        │          │          │            │      │一通話雙方：                  │
│    │        │          │          │            │      │  A：0000000000（黃俊為）     │
│    │        │          │          │            │      │  B：0000000000（高雅純）     │
│    │        │          │          │            │      │二通話時間：98/5/1 07：30：52 │
│    │        │          │          │            │      │三譯文內容：                  │
│    │        │          │          │            │      │（B）你在哪?                  │
│    │        │          │          │            │      │（A）中山區啊?怎樣?           │
│    │        │          │          │            │      │（B）你有下嗎?                │
│    │        │          │          │            │      │（A）下喔?要多少?             │
│    │        │          │          │            │      │（B）你哪邊有地方可以待嗎?因我│
│    │        │          │          │            │      │     剛回來板橋了，我也不知在 │
│    │        │          │          │            │      │     哪裡用?                  │
│    │        │          │          │            │      │（A）喔！我問一下！等下打給你?│
│    │        │          │          │            │      │     喂！你要多少?            │
│    │        │          │          │            │      │（B）嗯！下！可能三吧，然後另 │
│    │        │          │          │            │      │     外可能原本跟之前一樣     │
│    │        │          │          │            │      │（A）你說原本喔你說另外的！   │
│    │        │          │          │            │      │（B）跟之前一樣！             │
│    │        │          │          │            │      │（A）我問一下等下打給你！     │
│    │        │          │          │            │      ├───────────────┤
│    │        │          │          │            │      │一通話雙方：                  │
│    │        │          │          │            │      │  A：0000000000（黃俊為）     │
│    │        │          │          │            │      │  B：0000000000（高雅純）     │
│    │        │          │          │            │      │二通話時間：98/5/1 08：46：57 │
│    │        │          │          │            │      │三譯文內容：                  │
│    │        │          │          │            │      │（A）喂！在那7-11那邊         │
│    │        │          │          │            │      │（B）7-11?                    │
│    │        │          │          │            │      │（A）生猛活海鮮對面不是有間   │
│    │        │          │          │            │      │     7-11?                    │
│    │        │          │          │            │      │（B）對面是萊爾富旁邊是 7-11  │
│    │        │          │          │            │      │     吧！                     │
│    │        │          │          │            │      │（A）對！那你就到7-11         │
│    │        │          │          │            │      │（B）他到了啊！               │
│    │        │          │          │            │      │（A）嗯！                     │
│    │        │          │          │            │      │（B）啊他有電話嗎? 你知道他一 │
│    │        │          │          │            │      │     個收多少嗎?              │
│    │        │          │          │            │      │（A）一個?                    │
│    │        │          │          │            │      │（B）嗯!                      │
│    │        │          │          │            │      │（A）你不是說一千?            │
│    │        │          │          │            │      │（B）我知道！我朋友在問！算了 │
│    │        │          │          │            │      │     ！我先下去！             │
└──┴────┴─────┴─────┴──────┴───┴───────────────┘